臺灣雲林地方法院民事小額判決
111年度虎小字第83號
原      告  施金燦  
被      告  曾朋驊  
            許凱閎  


上列當事人間因被告等竊盜案件，原告提起附帶民事訴訟請求損
害賠償（110年度附民字第177號），經本院刑事庭裁定移送前來
，本院於中華民國111年4月8日言詞辯論終結，判決如下：
    主      文
被告應給付原告新臺幣玖萬貳仟壹佰陸拾元，及被告曾朋驊自民
國一百一十年七月二十一日起；被告許凱閎自民國一百一十年七
月二十二日起，均至清償日止，按週年利率百分之五計算之利息
。
訴訟費用由被告負擔。
本判決得假執行。
    事實及理由
壹、程序事項
一、訴狀送達後，原告不得將原訴變更或追加他訴，但擴張或減
    縮應受判決事項之聲明者，不在此限；不變更訴訟標的，而
    補充或更正事實上或法律上之陳述者，非為訴之變更或追加
    ，民事訴訟法第255條第1項第3款、第256條分別定有明文。
    原告起訴時原聲明請求被告曾朋驊、許凱閎（下除分稱外，
    合稱被告二人）給付原告新臺幣（下同）160,000元，及自
    起訴狀繕本送達翌日即民國110年7月13日起至清償日止，按
    年利率百分之5計算之利息，並請求准供擔保宣告假執行；
    嗣於本院111年4月8日言詞辯論期日，當庭變更聲明請求被
    告二人應給付原告92,160元，及自起訴狀繕本送達翌日（刪
    除「110年7月13日」）起計之法定遲延利息，並撤回假執行
    之聲請，核屬減縮應受判決事項之聲明，且就事實上陳述為
    更正，合於前揭規定，應予准許。
二、簡易事件因訴之變更或一部撤回，致其訴之全部屬於民事訴
    訟法第436條之8第1項之範圍者，承辦法官應以裁定改用小
    額程序，並將該簡易事件報結後改分為小額事件，由原法官
    依小額程序繼續審理；同一地方法院適用簡易程序審理事件
    事務分配辦法第7條第3項定有明文。本件原告變更訴之聲明
    如前所述，致其訴之全部屬於民事訴訟法第436條之8第1項
    之範圍，依前揭說明，應改適用小額程序。本院已於111年4
    月8日言詞辯論期日當庭裁定改行小額程序，並依小額程序
    繼續審理，併此敘明。
三、被告許凱閎經合法通知，未於最後言詞辯論期日到場（其在
    監執行中，已於先前言詞辯論期日以視訊設備到庭表示後續
    無意願到庭辯論），核無民事訴訟法第386條各款所列情形
    ，爰依原告聲請，由其一造辯論而為判決。　　
貳、實體事項
一、原告起訴主張：被告二人係好友，因缺錢花用，被告許凱閎
    遂於110年3月19日前某時，與被告曾朋驊謀議使用被告曾朋
    驊所有之車牌號碼為000-0000號自用小貨車作為交通及搬運
    工具，並給與被告曾朋驊每次行為後全日3,000元之酬勞，
    被告二人遂共同意圖為自己不法之所有，基於竊盜及攜帶兇
    器竊盜之犯意聯絡，分別為下列行為：
　㈠由被告曾朋驊駕駛上開自用小貨車搭載被告許凱閎，於110年
    4月25日5時許，抵達位於雲林縣○○鎮○○路000○0號之慶興宮
    興建工程建築工地，共同徒手在工地內搬運原告所有之鋼管
    支撐架100支、板模用壓條150支至上開自用小貨車上，得手
    後旋駕車離開現場。
　㈡由被告曾朋驊駕駛上開自用小貨車搭載被告許凱閎，被告許
    凱閎則攜帶客觀上足供兇器使用之鉗子2支，於110年5月5日
    4時20分許前某時許，抵達上開工地，先由被告許凱閎持鉗
    子剪開綑綁鐵柱之鐵線後，被告二人共同在工地內搬運原告
    所有之鐵柱12支（已為警扣案後發還原告）至上開自用小貨
    車上得手。
　㈢被告二人所竊得未返還原告之上開鋼管支撐架100支市價為每
    支540元、板模用壓條150支規格均為2.4米，每米市價106元
    ，是遭竊之鋼管支撐架100支、板模用壓條150支市價合計92
    ,160元（計算式：540元×100＋106元×150×2.4＝92,160元），
    爰提起本件訴訟，請求被告二人給付原告損失等語。
　㈣並聲明：被告二人應給付原告92,160元，及自起訴狀繕本送
    達翌日起至清償日止，按週年利率百分之5計算之利息。
二、被告部分：
　㈠被告曾朋驊辯以：被告曾朋驊當時是遭被告許凱閎威脅、恐
    嚇、脅迫犯罪，那段期間都受到被告許凱閎的控制，還被持
    槍枝威脅，錢也不是由被告曾朋驊拿去，一毛不法所得都沒
    有拿到，車子也被扣了，沒有多餘的錢賠償原告等語，並聲
    明：請求駁回原告之訴。
　㈡被告許凱閎經合法通知，未於最後言詞辯論期日到場，惟於
    先前言詞辯論期日以視訊設備到庭辯以：被告二人竊取的物
    品價值沒有到160,000元，用二手價錢計算，大概在5至60,0
    00元，一台車能夠裝的板模再怎麼裝也不到10萬元，但對於
    刑事判決所認定之犯罪事實無意見等語。
三、本院之判斷：
  ㈠原告主張其所有之上開物品遭被告二人共同竊取之事實，有
    本件民事事件所屬刑事案件即本院110年度易字第330號竊盜
    案件（下稱系爭刑事案件）之刑事判決在卷可參，並經本院
    調取系爭刑事案件卷宗查閱無訛；被告二人因本件竊盜犯行
    ，經系爭刑事案件審理後，亦認被告二人共同犯竊盜罪及攜
    帶兇器竊盜罪，分別判處被告曾朋驊有期徒刑2月、7月，就
    被告許凱閎則分別判處有期徒刑3月、8月，得易科罰金部分
    與其他得易科罰金之犯行合併定應執行有期徒刑7月、10月
    確定，有上開系爭刑事案件判決、卷宗可稽，原告主張堪信
    為真實。被告許凱閎雖辯稱所竊取之物品數目沒那麼多，然
    已表示對系爭刑事事件之判決認定之事實無意見，況參閱系
    爭刑事案件卷宗，其於系爭刑事案件審理中已坦承全部犯罪
    事實，復未能提出任何反證以佐其說，所辯無從採信；又被
    告曾朋驊固抗辯係受同案被告許凱閎威脅、恐嚇、脅迫、控
    制方為本件竊盜行為，惟亦未能提出任何證據以實其說，再
    參以被告曾朋驊於系爭刑事案件審理中已坦承全部犯行，未
    提出相關答辯，則依被告曾朋驊舉證，無從認定所辯屬實，
    不能採納。
  ㈡因故意或過失，不法侵害他人之權利者，負損害賠償責任；
    數人共同不法侵害他人之權利者，連帶負損害賠償責任，民
    法第184條第1項前段、第185條第1項前段分別定有明文。是
    以，加害人於共同侵害權利之目的範圍內，各自分擔實行行
    為之一部，而互相利用他人之行為，以達其目的者，仍不失
    為共同侵權行為人，而應對於全部所發生之結果，連帶負損
    害賠償責任（最高法院78年度台上字第2479號判決意旨參照
    ）。衡以被告二人係以各自分工之方式，以達侵害原告財產
    之目的，揆諸前揭說明，就原告因遭竊盜所受之財產損害，
    被告二人應就全部發生結果連帶負共同侵權行為之損害賠償
    責任。是原告對被告二人請求給付損害賠償（未請求連帶）
    ，自屬合法，此損害賠償責任與被告二人事後是否均有實際
    分得犯罪所得、各分得多少無涉。被告曾朋驊雖抗辯未分得
    竊盜犯罪所得，仍無從解免其依法應負之清償責任，至其所
    稱無力賠償之情，僅係個人清償能力問題，亦不影響其清償
    責任，一併敘明。
  ㈢本件遭竊之鋼管支撐架100支、板模用壓條150支已無法返還
    ，原告主張遭竊鋼管支撐架100支、板模用壓條150支市價合
    計為92,160元（計算式如上述），業據提出估價單1紙為憑
    ，並非無據；又損害賠償之目的在於填補所生之損害，其應
    回復者，並非「原來狀態」，而係「應有狀態」，應將損害
    事故發生後之變動狀況考慮在內（最高法院102年度台上字
    第242號判決意旨參照），再者，鋼鐵、建材價格，本依市
    場情況有所波動，近來供建築使用之鋼鐵、建材價格迭次上
    揚，亦屢見於報章新聞報導，則原告主張以起訴時遭竊鋼管
    支撐架、板模用壓條之市價合計92,160元計算其損害，請求
    被告二人給付92,160元，應屬可採。
  ㈣給付無確定期限者，依民法第229條第2項之規定，債務人於
    債權人得請求給付時，經其催告而未為給付，自受催告時起
    ，負遲延責任；其經債權人起訴而送達訴狀者，與催告有同
    一效力。而遲延之債務，以支付金錢為標的者，債權人得請
    求依法定利率計算之遲延利息；應付利息之債務，其利率未
    經約定，亦無法律可據者，週年利率為百分之5，民法第233
    條第1項、第203條分別有明文。本件原告對被告二人請求侵
    權行為損害賠償，屬無確定期限之給付，既經原告起訴而送
    達訴狀，被告二人迄未給付，依前揭說明，應負遲延責任，
    故原告請求被告曾朋驊自起訴狀繕本送達翌日即110年7月21
    日起；被告許凱閎自起訴狀繕本送達翌日即110年7月22日起
    ，均至清償日止，按週年利率百分之5加計法定遲延利息，
    亦屬有據。
四、從而，原告依侵權行為之法律關係，請求被告二人給付92,1
    60元（未請求連帶），及被告曾朋驊自110年7月21日起；被
    告許凱閎自110年7月22日起，均至清償日止，按週年利率百
    分之5計算之利息，為有理由，應予准許。
五、本件事證已臻明確，兩造其餘攻擊防禦方法及所舉證據，經
    審酌結果，與本件判決結論均無影響，爰不一一論述，附此
    敘明。
六、本件係就訴訟適用小額程序所為被告敗訴之判決，依民事訴
    訟法第436條之20之規定，應依職權宣告假執行。
七、本件係刑事附帶民事訴訟，而由本院刑事庭移送民事庭者，
    依法不須徵收裁判，且至本件言詞辯論終結時，亦未增生其
    他訴訟費用，故無從確定訴訟費用之數額。本院依民事訴訟
    法第78條、第85條第1項前段規定，諭知訴訟費用由被告二
    人負擔，以備將來如有訴訟費用發生時，得以確定其數額。
中　　華　　民　　國　　111 　年　　4 　　月　　22　　日
                  虎尾簡易庭  法  官　黃麗文
以上正本證明與原本無異。
如不服本判決，應於送達後20日內，以判決違背法令為理由，向
本院虎尾簡易庭提出上訴狀並表明上訴理由（上訴理由應記載原
判決所違背之法令及其具體內容、依訴訟資料可認為原判決有違
背法令之具體事實）。如於本判決宣示後送達前提起上訴者，應
於判決送達後20日內補提上訴理由書（須附繕本）。如委任律師
提起上訴者，應一併繳納上訴審裁判費。
中　　華　　民　　國　　111 　年　　4 　　月　　22　　日
                              書記官  曾鈺仁